臺灣臺北地方法院民事判決　　　　　　　　　　　　　九十三年度訴字第三六七號
　　原　　　　告　大眾商業銀行股份有限公司
　　法 定 代理人　丁○○
　　代 　理 　人　戊○○
　　　　　　　　　己○○
　　被　　　　告　乙○○原名.
　　　　　　　　　丙○○○
　　兼右二人共同
　　訴 訟 代理人　甲○○
右當事人間請求清償借款事件，本院於民國九十三年三月五日言詞辯論終結，判決如
左：
    主      文
被告應連帶給付原告新臺幣參佰柒拾貳萬捌仟壹佰陸拾肆元，及自民國九十一年三月
十六日日起至清償日止，按週年利率百分之九．○一計算之利息，並自民國九十一年
四月十七日起至清償日止，其逾期在六個月以內者，按上開利率百分之十，其逾期超
過六個月以上者，按上開利率百分之二十計付違約金。
訴訟費用由被告連帶負擔。
    事      實
甲、原告方面：
一、聲明：如主文所示。
二、陳述：被告朱建儒於民國（下同）八十六年十月十四日及八十七年七月二十七日
    邀同被告丙○○○、甲○○為連帶保證人，向原告借款新臺幣（下同）八百五十
    七萬元、五十萬元共九百零七萬元，借款期限分別自八十六年十一月十四日起至
    一○六年十一月十四日止，及自八十七年七月二十七日起至九十二年七月二十七
    日止。前開八百五十七萬元部分，約定本金及利息自借款日起，以每壹個月為壹
    期，共分二百二十四期，依年金法按期平均攤還；至於五十萬元部分，約定本金
    及利息自借款日起，以每壹個月為壹期，共分六十期平均攤還，每期攤還本息一
    萬零四百六十四元，此有被告等所簽立借據及授信約定書為憑。詎被告朱建儒自
    八十九年六月十四日起即未依約清償本息，依兩造所簽定之授信約定書第五條第
    一款約定，被告已喪失期限利益，借款視為全部到期。又被告朱建儒所提供之擔
    保品，業經臺灣板橋地方法院九十年度執字第五五二六號拍賣抵押物執行在案，
    然原告於九十一年四月九日之分配款僅為五百三十七萬五千三百五十六元，尚有
    本金三百七十二萬八千一百六十四元迄未受償，此有臺灣板橋地方法院民事執行
    處九十年度執字第五五二六號強制執行金額計算書分配表一份可稽。從而，被告
    朱建儒、丙○○○及甲○○等依法應負連帶清償責任，即應連帶清償尚未清償之
    本金三百七十二萬八千一百六十四元，及自九十一年三月十六日日起至清償日止
    ，按週年利率百分之九．○一計算之利息，並自九十一年四月十七日起至清償日
    止，其逾期在六個月以內者，按上開利率百分之十，其逾期超過六個月以上者，
    按上開利率百分之二十計付違約金。
三、證據：提出借據影本二件、授信約定書影本一件、臺灣板橋地方法院民事執行處
    九十年度執字第五五二六號強制執行金額計算書分配表影本一件、被告朱建儒、
    丙○○○及甲○○之
乙、被告方面：
一、聲明：原告之訴駁回。
二、陳述：被告甲○○稱其確係以被告朱建儒連帶保證人之意思，親自簽名於借據上
    ，且前開借據確係由被告朱建儒及丙○○○所親自簽名。
三、證據：被告並未提出任何證據供本院參酌。
    理      由
甲、程序方面：
　　按當事人得以合意定第一審管轄法院，但以關於由一定法律關係而生之訴訟為限
    ，前項合意，應以文書證之，民事訴訟法第二十四條定有明文。本件兩造所簽訂
    授信約定書第十四條明文約定，合意由本院為第一審管轄法院，本院自有管轄權
    ，合先敘明。
乙、實體方面：
　　按連帶債務之債權人，得對於債務人中之一人或數人或其全體，同時或先後請求
　　全部或一部之給付，民法第二百七十三條第一項定有明文。本件被告甲○○稱其
　　確係以被告朱建儒連帶保證人之意思，親自簽名於前開借據上，且被告朱建儒及
　　丙○○○亦係親自簽名於前開借據上，被告等依法即應負連帶清償責任。又本件
　　原告主張之事實，已據其所提出借據影本、授信約定書影本、臺灣板橋地方法院
　　民事執行處九十年度執字第五五二六號強制執行金額計算書分配表影本、被告朱
　　建儒、丙○○○及甲○○之
　　真實。從而，原告依約請求被告應連帶給付本金三百七十二萬八千一百六十四元
　　，及如主文第一項所示之利息、違約金為有理由，應予准許。
據上結論：本件原告之訴為有理由，依民事訴訟法第八十五條第二項，判決如主文。
中　　　華　　　民　　　國　　九十三　　年　　　三　　　月　　　十九　　日
                                  民事第二庭法  官　汪漢卿
正本係照原本作成
如對本判決上訴，須於判決送達後廿日內向本院提出上訴狀
中　　　華　　　民　　　國　　九十三　　年　　　三　　　月　　　十九　　日
                                            書記官  許婉如
